---
title: "VDA - Sommesemster 2019 - Visualisierungen der Suicide Daten von 1985-2016"
author: "Philipp Dalheimer, Thomas Jäger"
output:
  html_notebook: default
  pdf_document: default
  html_document:
    df_print: paged
---

### Ausgangssituation

In diesem Projekt beschäftigen wir uns mit der Visualisierung des Datensatz "Suicide Rates Overview von 1985-2016".
Der Datensatz besteht ursprünglich aus vier anderen Datensätzen, die zusammengefügt wurden, um mögliche Zusammenhänge zu erkennen.  
  Zu finden ist er unter https://www.kaggle.com/russellyates88/suicide-rates-overview-1985-to-2016


**Quellen**

United Nations Development Programm. (2018). Human development index (HDI). Retrieved from  
  http://hdr.undp.org/en/indicators/137506


World Bank. (2018). World development indicators: GDP (current US$) by country:1985 to 2016. Retrieved from 
  http://databank.worldbank.org/data/source/world-development-indicators#

  
  [Szamil]. (2017). Suicide in the Twenty-First Century [dataset]. Retrieved from  
        https://www.kaggle.com/szamil/suicide-in-the-twenty-first-century/notebook
    
   
  World Health Organization. (2018). Suicide prevention. Retrieved from  
          http://www.who.int/mental_health/suicide-prevention/en/


### Unsere Ziele

Durch die Bearbeitung und Visualisierung dieses Datensatzes erhoffen wir uns einen tieferen Einblick in das genannte Thema und versuchen folgende Fragestellungen herauszufinden:

* Wo fanden die meisten Selbstmorde statt?
* Gibt es einen Zusammenhang zwischen Alter & Geschlecht?
* Gibt es mehrere Suizide, wenn die Population höher ist?
* Was könnten Gründe für die Selbstmorde gewesen sein?
* Gibt es einen Zusammenhang zwischen reichen/armen Ländern und Suiziden?

### Beschreibung der Daten

Der Datensatz _"Suicide Rates Overview 1985 to 2016"_ beinhaltet 12 Spalten und 27.820 Zeilen. Die Zeilen sind unterteilt in:

1. country _(Land)_
2. year _(Jahr)_
3. sex _(Geschlecht)_
4. age _(Alter)_
5. suicides_no _(Anzahl der Suizide)_
6. population _(Population der Gruppe in der Spalte; Bsp.: Männlich, 75+, Brasilien, Jahr 2000)_
7. suicides/100k pop _(Suizide pro 100k Population)_
8. country-year _(Zusammensetzung aus Land und Jahr)_
9. HDI for year _(Human Development Index: Index der menschlichen Entwicklung)_
10. gdp_for_year ($) _(Bruttoinlandsprodukt)_
11. gdp_per_capita ($) _(Bruttoinlandsprodukt pro Kopf)_
12. generation _(Die Generationen sind nachfolgend in den einzelnen Unterpunkten weiter erklärt)_
    + G.I. Generation: Geburt zwischen 1901 - 1927
    + Silent: Geburt zwischen 1925 - 1942
    + Boomers: Geburt zwischen 1946 - 1964
    + Generation X: Geburt zwischen 1960 - 1980
    + Millennials: Geburt zwischen 1980 - frühe 2000
    + Generation Z: Geburt zwischen Mitte 1990 - 2000er

### Beobachtungen und Bereinigen der Daten

Beim Betrachten der master.csv sind uns folgende Missstände aufgefallen, die wir gerne bereinigen würden:

* 7 Länder haben nur <= 3 Jahre an Daten
* 2016 hatten nur wenige Länder Daten -> Jahr nicht betrachten
* _HDI for year_ mehr als 2/3 fehlende Werte
* _Africa_ hat sehr wenige Länder, welche Daten haben
* Kontinente mit dem Package _countrycode_ hinzugefügt



```{r}
library(tidyverse)
library(countrycode)   # um Kontinente zu erzeugen
library(grid)
library(lattice)


# Laden der Daten
data <- read_csv("../data/master.csv")

# Daten bereinigen und entfernen der Spalte "HDI for year"
# Umbennen der anderern Spalten

data <- data %>% 
  select(-c(`HDI for year`, `suicides/100k pop`)) %>%
  rename(gdp_for_year = `gdp_for_year ($)`, 
         gdp_per_capita = `gdp_per_capita ($)`, 
         country_year = `country-year`) %>%
  as.data.frame()

# das Jahr 2016 aus data entfernen, da in vielen Ländern dieses Jahr fehlte und in denen, welche 2016 hatten, fehlten andere Daten

data <- data %>%
  filter(year != 2016) %>%
  select(-country_year)


# Länder mit <= 3 Jahren Gesamt-Daten entfernen

minimum_years <- data %>%
  group_by(country) %>%
  summarize(rows = n(),
            years = rows / 12) %>%
  arrange(years)

data <- data %>%
  filter(!(country %in% head(minimum_years$country, 7)))

# das Datenset ein wenig kleiner machen
data$age <- gsub(" years", "", data$age)        # gsub um Strings zu ersetzen
data$sex <- ifelse(data$sex == "male", "Male", "Female")

# Kontinente data
data$continent <- countrycode(sourcevar = data[, "country"],
                              origin = "country.name",
                              destination = "continent")



# nominale daten (country, sex, continent)
data_nominal <- c('country','sex','continent')
data[data_nominal] <- lapply(data[data_nominal], function(x){factor(x)})


# ordinale daten (alter, generation)
data$age <- factor(data$age, 
                   ordered = T,
                   levels = c("5-14",
                              "15-24",
                              "25-34",
                              "35-54",
                              "55-74",
                              "75+"))

# generation ordinal
data$generation <- factor(data$generation, 
                   ordered = T, 
                   levels = c("G.I. Generation", 
                              "Silent",
                              "Boomers", 
                              "Generation X", 
                              "Millenials", 
                              "Generation Z"))


data <- as_tibble(data)  # TO-DO as_tibble erklären


# global average
global_average <- (sum(as.numeric(data$suicides_no)) / sum(as.numeric(data$population))) * 100000


# die finalen daten anschauen
glimpse(data)


```

### Globale Analyse

```{r}
data %>%
  group_by(year) %>%
  summarize(population = sum(population), 
            suicides = sum(suicides_no), 
            suicides_per_100k = (suicides / population) * 100000) %>%
  ggplot(aes(x = year, y = suicides_per_100k)) + 
  geom_line(col = "deepskyblue3", size = 1) + 
  geom_point(col = "deepskyblue3", size = 2) + 
  geom_hline(yintercept = global_average, linetype = 2, color = "grey35", size = 1) +     # global average als gestrichelte Linie
  labs(title = "Global Suicides (per 100k)",
       subtitle = "Trend over time, 1985 - 2015.",
       x = "Year", 
       y = "Suicides per 100k Population") + 
  scale_x_continuous(breaks = seq(1985, 2015, 2)) + 
  scale_y_continuous(breaks = seq(10, 20))
```
*Abbildung 1: Suicides per 100k per Year. Gestrichelte Linie ist der globale Durchschnitt.*



### Selbstmorde nach Kontinent

```{r}
continent <- data %>%
  group_by(continent) %>%
  summarize(suicide_per_100k = (sum(as.numeric(suicides_no)) / sum(as.numeric(population))) * 100000) %>%
  arrange(suicide_per_100k)

continent$continent <- factor(continent$continent, ordered = T, levels = continent$continent)

continent_plot <- ggplot(continent, aes(x = continent, y = suicide_per_100k, fill = continent)) + 
  geom_bar(stat = "identity") + 
  labs(title = "Global Suicides (per 100k), by Continent",
  x = "Continent", 
  y = "Suicides per 100k", 
  fill = "Continent") +
  theme(legend.position = "none", title = element_text(size = 10)) + 
  scale_y_continuous(breaks = seq(0, 20, 1), minor_breaks = F)

continent_time <- data %>%
  group_by(year, continent) %>%
  summarize(suicide_per_100k = (sum(as.numeric(suicides_no)) / sum(as.numeric(population))) * 100000)

continent_time$continent <- factor(continent_time$continent, ordered = T, levels = continent$continent)

continent_time_plot <- ggplot(continent_time, aes(x = year, y = suicide_per_100k, col = factor(continent))) + 
  facet_grid(continent ~ ., scales = "free_y") + 
  geom_line() + 
  geom_point() + 
  labs(title = "Trends Over Time, by Continent", 
       x = "Year", 
       y = "Suicides per 100k", 
       color = "Continent") + 
  theme(legend.position = "none", title = element_text(size = 10)) + 
  scale_x_continuous(breaks = seq(1985, 2015, 5), minor_breaks = F)

continent_plot
```
```{r}
continent_time_plot
```

### Selbstmorde nach Geschlecht


```{r}
sex_plot <- data %>%
  group_by(sex) %>%
  summarize(suicide_per_100k = (sum(as.numeric(suicides_no)) / sum(as.numeric(population))) * 100000) %>%
ggplot(aes(x = sex, y = suicide_per_100k, fill = sex)) +
  geom_bar(stat = "identity") + 
  labs(title = "Global suicides (per 100k), by Sex",
       x = "Sex", 
       y = "Suicides per 100k") +
  theme(legend.position = "none") + 
  scale_y_continuous(breaks = seq(0, 25), minor_breaks = F)


sex_time_plot <- data %>%
  group_by(year, sex) %>%
  summarize(suicide_per_100k = (sum(as.numeric(suicides_no)) / sum(as.numeric(population))) * 100000) %>%
  ggplot(aes(x = year, y = suicide_per_100k, col = factor(sex))) + 
  facet_grid(sex ~ ., scales = "free_y") + 
  geom_line() + 
  geom_point() + 
  labs(title = "Trends Over Time, by Sex", 
       x = "Year", 
       y = "Suicides per 100k", 
       color = "Sex") + 
  theme(legend.position = "none") + 
  scale_x_continuous(breaks = seq(1985, 2015, 5), minor_breaks = F)

sex_plot
```


```{r}
sex_time_plot
```

### Selbstmorde nach Country

```{r fig.width = 10, fig.height = 13}
# mit "fig.width = 10, fig.height = 13" erreichen wir, dass das Bild richtig angezeigt wird und nicht zu klein ist
country <- data %>%
  group_by(country, continent) %>%
  summarize(n = n(), 
            suicide_per_100k = (sum(as.numeric(suicides_no)) / sum(as.numeric(population))) * 100000) %>%
  arrange(desc(suicide_per_100k))

country$country <- factor(country$country, 
                          ordered = T, 
                          levels = rev(country$country))

ggplot(country, aes(x = country, y = suicide_per_100k, fill = continent)) + 
  geom_bar(stat = "identity") + 
  geom_hline(yintercept = global_average, linetype = 2, color = "grey35", size = 0.6) +
  labs(title = "Global suicides per 100k, by Country",
       x = "Country", 
       y = "Suicides per 100k", 
       fill = "Continent") +
  coord_flip() + #Achsen drehen, weil sont Land nicht zu lesen ist
  scale_y_continuous(breaks = seq(0, 45, 2)) +
  scale_x_discrete("Country", labels =  , position = "bottom") +
  theme(legend.position = "bottom")
```

### Unterschiede der Geschlechter, geordnet nach Country


```{r}
data %>%
  group_by(continent, sex) %>%
  summarize(n = n(), 
            suicides = sum(as.numeric(suicides_no)), 
            population = sum(as.numeric(population)), 
            suicide_per_100k = (suicides / population) * 100000) %>%
  ggplot(aes(x = continent, y = suicide_per_100k, fill = sex)) + 
  geom_bar(stat = "identity", position = "dodge") + 
  geom_hline(yintercept = global_average, linetype = 2, color = "grey35", size = 1) +
  labs(title = "Unterschied Geschlechter, geordnet nach Continent",
   x = "Continent", 
   y = "Suicides per 100k", 
   fill = "Sex") +
  coord_flip()
```

